---
title: "Projet Final"
author: "Samuel CHICHA"
date: "12 Avril 2020"
output: pdf_document
params:
  pokemon: "Persian"
---

\raggedright

\clearpage

\tableofcontents

\clearpage

```{r setup, include=FALSE}
knitr::opts_chunk$set(echo = FALSE)
knitr::opts_chunk$set(message = FALSE)
knitr::opts_chunk$set(warning = FALSE)
#Checking if library is well imported and install them if not
if(!require(readr)){
  install.packages("readr")
  require(readr)
}
if(!require(dplyr)){
  install.packages("dplyr")
  require(dplyr)
}
if(!require(ggplot2)){
  install.packages("ggplot2")
  require(ggplot2)
}
#radarchart
if(!require(fmsb)){
  install.packages("fmsb")
  require(fmsb)
}
#grid.arrange
if(!require(gridExtra)){
  install.packages("gridExtra")
  require(gridExtra)
}
#ggpairs
if(!require(GGally)){
  install.packages("GGally")
  require(GGally)
}
#Downloading pokemon dataset if it is not there already.
if(!file.exists("data/pokemon.csv"))
  download.file(url = "https://courses.datacrunch.sh/courses/intro-analyse-r/TD6/pokemon.csv", destfile = "data/pokemon.csv", mode = "wb")
#Downloading poekmon weakness and strength dataset if it is not there already.
if(!file.exists("data/pokemon_ws.csv"))
  download.file(url = "https://raw.githubusercontent.com/zonination/pokemon-chart/master/chart.csv", destfile = "data/pokemon_ws.csv", mode = "wb")

pokemons <- read_csv("data/pokemon.csv")
```

# Base de données

Nous allons étudier une base de données portant sur __pokémons__. Celle-ci comporte des données sur `r pokemons %>% nrow()` d'entre eux. Parmi ces données, on peut retrouver leurs caractéristiques tel que la __vitesse__, __l'attaque__, la __défense__, __l'attaque spéciale__, la __défénse spéciale__ et les __points de vie__. Nous savons à quelle __génération__ chacun d'entre eux appartient, quels __types__ (herbe, vol, feu, etc..) ils possèdent et si oui ou non ce sont des pokémons __légendaires__.

Nous étudierons ici le pokémon nommé __`r params$pokemon`__.

Voici un petit aperçu de la base de données :

`r pokemons %>% head() %>% as.data.frame() %>% knitr::kable(format="markdown")`

Les variables _HP_, _Attack_, _Defense_, _Speed_, _Sp. Atk_ et _Sp. Def_ sont des variables quantitatives. Toutes les autres sont qualitatives. En ce qui concerne le _Name_, _Type 1_ et _Type 2_, ce sont des __chaînes de caractères__ (modalité la plus fréquente). _L'index_ et la _génération_ sont __numériques__. Enfin, la variable _légendaire_ est un __booléen__ (modalité la moins fréquente).

On veut s'intéresser maintenant un peu plus aux données et comment celles-ci sont réparties. Pour cela, on va utiliser deux graphiques différents pour représenter cette répartition, une _courbe de densité_ et une _boîte à moustache_. 

```{r Introduction to the database, 2nd}

# base_density <- pokemons %>% 
#   ggplot() +
#   theme_minimal() + ylab("Densité")
# 
# speed_density <- base_density +
#   geom_density(aes(x = Speed)) +
#   xlab("Vitesse")
# 
# attack_density <- base_density +
#   geom_density(aes(x = Attack)) +
#   xlab("Attaque")
# 
# defense_density <- base_density +
#   geom_density(aes(x = Defense)) +
#   xlab("Défense")
# 
# sp_attack_density <- base_density +
#   geom_density(aes(x = `Sp. Atk`)) +
#   xlab("Attaque spéciale")
# 
# sp_defense_density <- base_density +
#   geom_density(aes(x = `Sp. Def`)) +
#   xlab("Défense spéciale")
# 
# hp_density <- base_density +
#   geom_density(aes(x = HP)) +
#   xlab("Point de vie")
# 
# grid.arrange(
#   attack_density,
#   defense_density,
#   speed_density,
#   hp_density, sp_attack_density, sp_defense_density)

base_box <- pokemons %>%
  ggplot() +
  theme_minimal()

hp_box <- base_box +
  geom_boxplot(aes(x = HP)) +
  xlab("Point de vie")

attack_box <- base_box +
  geom_boxplot(aes(x = Attack)) +
  xlab("Attaque")

speed_box <- base_box +
  geom_boxplot(aes(x = Speed)) +
  xlab("Vitesse")

sp_attack_box <- base_box +
  geom_boxplot(aes(x = `Sp. Atk`)) +
  xlab("Attaque spéciale")

sp_defense_box <- base_box +
  geom_boxplot(aes(x = `Sp. Def`)) +
  xlab("Défense spéciale")

defense_box <- base_box +
  geom_boxplot(aes(x = Defense)) +
  xlab("Défense")

grid.arrange(
  attack_box,
  defense_box,
  speed_box,
  hp_box,
  sp_attack_box,
  sp_defense_box
)

rescale <- function(min, max, value) return((value-min)/(max-min) * 100)

#Setting a grade for each pokemon based on a new scale so it is more realiable
Grade <- mapply(
  function(
    min_speed,
    speed,
    max_speed,
    min_attack,
    attack,
    max_attack,
    min_defense,
    defense,
    max_defense,
    min_sp_atk,
    sp_atk,
    max_sp_atk,
    min_sp_def,
    sp_def,
    max_sp_def,
    min_hp,
    hp,
    max_hp
  ) (
    (rescale(min_speed, max_speed, speed) 
     + rescale(min_attack, max_attack, attack)
     + rescale(min_defense, max_defense, defense)
     + rescale(min_sp_atk, max_sp_atk, sp_atk)
     + rescale(min_sp_def, max_sp_def, sp_def)
     + rescale(min_hp, max_hp, hp)
    )/6), 
  pokemons$Speed %>% min(),
  pokemons$Speed,
  pokemons$Speed %>% max(),
  pokemons$Attack %>% min(),
  pokemons$Attack,
  pokemons$Attack %>% max(),
  pokemons$Defense %>% min(),
  pokemons$Defense,
  pokemons$Defense %>% max(),
  pokemons$`Sp. Atk` %>% min(),
  pokemons$`Sp. Atk`,
  pokemons$`Sp. Atk` %>% max(),
  pokemons$`Sp. Def` %>% min(),
  pokemons$`Sp. Def`,
  pokemons$`Sp. Def` %>% max(),
  pokemons$HP %>% min(),
  pokemons$HP,
  pokemons$HP %>% max()
)

pokemons <- pokemons %>% cbind(Grade)
pokemon <- pokemons %>% filter(Name == params$pokemon)
if(pokemon %>% nrow() != 1) stop("Le pokémon n'existe pas.")

```

Ici, on peut constater une certaine asymétrie à gauche sur toutes les _boîtes à moustaches_ ainsi que sur les courbes de densité. On peut également voir un grand nombre __d'aberrations__ sur les données représentant les points de vie des pokémons. 

Nous allons aussi regarder la corrélation entre les différentes variables.

\clearpage

```{r Pair plot}
pokemons[c(5:10)] %>% ggpairs()
```

On peut également constater qu'il n'y a pas de forte corrélation entre les différentes variables.

\clearpage

# __Etude du pokémon__

1. Fiche du pokémon

>
> __Nom__: `r pokemon$Name`
>
> __Type 1__: `r pokemon$'Type 1'`
>
> __Type 2__: `r ifelse(!is.na(pokemon %>% select("Type 2")), pokemon %>% select("Type 2"), "None")`
>
> __Points de vie__: `r pokemon$HP`
>
> __Attaque__: `r pokemon$Attack`
>
> __Defense__: `r pokemon$Defense`
>
> __Attaque spécial__: `r pokemon$'Sp. Atk'`
>
> __Défense spécial__: `r pokemon$'Sp. Def'`
>
> __Vitesse__: `r pokemon$Speed`
>
> `r if(pokemon$Legendary == TRUE) "__Légendaire__"`

2. Comparaison avec les pokémons issus de la même génération

On aimerait comparer `r pokemon$Name` avec les autres pokémons de sa génération. On va choisir d'utiliser ici un _radar chart_ pour pouvoir comparer toutes ses caractéristiques en même temps.

```{r First comparison}
#Getting pokemons of the same generation than the one we picked
same_gen_pokemons <- pokemons %>% filter(Generation == pokemon$Generation)

result <- data.frame(
  HP = c(
    same_gen_pokemons$HP %>% max(),
    same_gen_pokemons$HP %>% min(),
    same_gen_pokemons$HP %>% mean(),
    pokemon$HP
  ),
  Attack = c(
    same_gen_pokemons$Attack %>% max(),
    same_gen_pokemons$Attack %>% min(),
    same_gen_pokemons$Attack %>% mean(),
    pokemon$Attack
  ),
  Defense = c(
    same_gen_pokemons$Defense %>% max(),
    same_gen_pokemons$Defense %>% min(),
    same_gen_pokemons$Defense %>% mean(),
    pokemon$Defense
  ),
  `Sp. Atk` = c(
    same_gen_pokemons$`Sp. Atk` %>% max(),
    same_gen_pokemons$`Sp. Atk` %>% min(),
    same_gen_pokemons$`Sp. Atk` %>% mean(),
    pokemon$`Sp. Atk`
  ),
  `Sp. Def` = c(
    same_gen_pokemons$`Sp. Def` %>% max(),
    same_gen_pokemons$`Sp. Def` %>% min(),
    same_gen_pokemons$`Sp. Def` %>% mean(),
    pokemon$`Sp. Def`
  ),
  Speed = c(
    same_gen_pokemons$Speed %>% max(),
    same_gen_pokemons$Speed %>% min(),
    same_gen_pokemons$Speed %>% mean(),
    pokemon$Speed
  ), 
  row.names = c("Maximum", "Minimum", "Moyenne", pokemon$Name)
)

# Radar chart color assignment
colors_border <- c(
  rgb(0.2,0.5,0.5,0.9),
  rgb(0.8,0.2,0.5,0.9),
  rgb(0.7,0.5,0.1,0.9)
)
colors_in <- c(
  rgb(0.2,0.5,0.5,0.4),
  rgb(0.8,0.2,0.5,0.4),
  rgb(0.7,0.5,0.1,0.4)
)

# Creating the chart
# https://www.rdocumentation.org/packages/fmsb/versions/0.7.0/topics/radarchart
radarchart(
  result,
  axistype = 1,
  pcol = colors_border,
  pfcol = colors_in,
  plwd = 4,
  plty = 1,
  cglcol = "grey",
  cglty = 1,
  axislabcol = "grey",
  cglwd = 0.8,
  vlcex = 0.8,
  title = paste("Comparaison entre", pokemon$Name) %>% paste("et les pokémons de la même génération.", sep = "\n")
)

# Add a legend
legend(
  x = 1.3,
  y = 1.3,
  legend = rownames(result[-c(1,2),]),
  bty = "n",
  pch = 20,
  col = colors_in,
  text.col = "black",
  cex = 1.2,
  pt.cex = 3
)

#Let's determine what our pokemon is capable of compared to the others
place_off <- ((same_gen_pokemons %>% arrange(Attack) %>% select(Name) == pokemon$Name) %>% which() / same_gen_pokemons %>% nrow() * 100) %>% round()

place_def <- ((same_gen_pokemons %>% arrange(Defense) %>% select(Name) == pokemon$Name) %>% which() / same_gen_pokemons %>% nrow() * 100) %>% round()

place_sp_off <- ((same_gen_pokemons %>% arrange(`Sp. Atk`) %>% select(Name) == pokemon$Name) %>% which() / same_gen_pokemons %>% nrow() * 100) %>% round()

place_sp_def <- ((same_gen_pokemons %>% arrange(`Sp. Def`) %>% select(Name) == pokemon$Name) %>% which() / same_gen_pokemons %>% nrow() * 100) %>% round()

place_hp <- ((same_gen_pokemons %>% arrange(HP) %>% select(Name) == pokemon$Name) %>% which() / same_gen_pokemons %>% nrow() * 100) %>% round()

place_speed <- ((same_gen_pokemons %>% arrange(Speed) %>% select(Name) == pokemon$Name) %>% which() / same_gen_pokemons %>% nrow() * 100) %>% round()

place <- ((same_gen_pokemons %>% arrange(Grade) %>% select(Name) == pokemon$Name) %>% which() / same_gen_pokemons %>% nrow() * 100) %>% round()

```
\clearpage

`r pokemon$Name` fait partie du top: 

* `r 100-place_speed`% avec le plus de vitesse.

* `r 100-place_off`% avec le plus d'attaque.

* `r 100-place_def`% avec le plus de défense.

* `r 100-place_sp_off`% avec le plus d'attaque spéciale.

* `r 100-place_sp_def`% avec le plus de défense spéciale.

* `r 100-place_hp`% avec le plus de points de vie.

La note qui lui a été attribué à partir de ses caractéristiques est `r pokemon$Grade %>% round(2)`/100 et fait de lui le top `r place`% parmi ses semblables.

`r  if(pokemon$Name == "Persian") "Persian est donc un pokémon assez moyen par rapport au reste des pokémons de sa génération et qui ont un même type."`


3. Comparaison avec les pokémons ayant les mêmes types

On se pose la même question pour les pokémons non seulement de la même génération mais aussi qui possèdent au moins un même type.

```{r Second comparison}
#Getting pokemons of the same generation and same type than the one we picked
same_type_pokemons <- same_gen_pokemons %>% filter(`Type 1` == pokemon$`Type 1`)
if(!is.na(pokemon$`Type 2`))
  same_type_pokemons <- same_type_pokemons %>% union(same_gen_pokemons %>% filter(`Type 2` == pokemon$`Type 2`)) 

result["Maximum", ] <- c(
  same_type_pokemons$HP %>% max(),
  same_type_pokemons$Attack %>% max(), 
  same_type_pokemons$Defense %>% max(), 
  same_type_pokemons$`Sp. Atk` %>% max(), 
  same_type_pokemons$`Sp. Def` %>% max(), 
  same_type_pokemons$Speed %>% max()
)

result["Minimum", ] <- c(
  same_type_pokemons$HP %>% min(),
  same_type_pokemons$Attack %>% min(),
  same_type_pokemons$Defense %>% min(),
  same_type_pokemons$`Sp. Atk` %>% min(),
  same_type_pokemons$`Sp. Def` %>% min(),
  same_type_pokemons$Speed %>% min()
)

result["Moyenne",] <- c(
  same_type_pokemons$HP %>% mean(),
  same_type_pokemons$Attack %>% mean(),
  same_type_pokemons$Defense %>% mean(),
  same_type_pokemons$`Sp. Atk` %>% mean(),
  same_type_pokemons$`Sp. Def` %>% mean(),
  same_type_pokemons$Speed %>% mean()
)

#Creating the chart
radarchart(
  result,
  axistype = 1,
  pcol = colors_border,
  pfcol = colors_in,
  plwd = 4,
  plty = 1,
  cglcol = "grey",
  cglty = 1,
  axislabcol = "grey",
  cglwd = 0.8,
  vlcex = 0.8,
  title = paste("Comparaison entre", pokemon$Name) %>% paste("et les pokémons de la même génération et du même type.", sep = "\n")
)

# Add a legend
legend(
  x = 1.3,
  y = 1.3,
  legend = result[-c(1,2),] %>% rownames(),
  bty = "n",
  pch = 20,
  col = colors_in,
  text.col = "black",
  cex = 1.2,
  pt.cex = 3
)

#Let's determine what our pokemon is capable of compared to the others
place_off <- ((same_type_pokemons %>% arrange(Attack) %>% select(Name) == pokemon$Name) %>% which() / same_type_pokemons %>% nrow() * 100) %>% round()

place_def <- ((same_type_pokemons %>% arrange(Defense) %>% select(Name) == pokemon$Name) %>% which() / same_type_pokemons %>% nrow() * 100) %>% round()

place_sp_off <- ((same_type_pokemons %>% arrange(`Sp. Atk`) %>% select(Name) == pokemon$Name) %>% which() / same_type_pokemons %>% nrow() * 100) %>% round()

place_sp_def <- ((same_type_pokemons %>% arrange(`Sp. Def`) %>% select(Name) == pokemon$Name) %>% which() / same_type_pokemons %>% nrow() * 100) %>% round()

place_hp <- ((same_type_pokemons %>% arrange(HP) %>% select(Name) == pokemon$Name) %>% which() / same_type_pokemons %>% nrow() * 100) %>% round()

place_speed <- ((same_type_pokemons %>% arrange(Speed) %>% select(Name) == pokemon$Name) %>% which() / same_type_pokemons %>% nrow() * 100) %>% round()

place <- ((same_type_pokemons %>% arrange(Grade) %>% select(Name) == pokemon$Name) %>% which() / same_type_pokemons %>% nrow() * 100) %>% round()

```
\clearpage

`r pokemon$Name` se situe de la manière suivante par rapport aux autres pokémons de sa génération et partageant au moins un même type:

Il fait partie du top: 

* `r 100-place_speed`% avec le plus de vitesse.

* `r 100-place_off`% avec le plus d'attaque.

* `r 100-place_def`% avec le plus de défense.

* `r 100-place_sp_off`% avec le plus d'attaque spéciale.

* `r 100-place_sp_def`% avec le plus de défense spéciale.

* `r 100-place_hp`% avec le plus de points de vie.

La note qui lui a été attribué à partir de ses caractéristiques est `r pokemon$Grade %>% round(2)`/100 et fait de lui le top `r place`% parmi ses semblables.

`r  if(pokemon$Name == "Persian") "Persian est donc un pokémon suffisamment fort par rapport au reste des pokémons de sa génération et qui ont un même type."`

# __Battre Lugia__

```{r Recherche pokémon pouvant battre Lugia}
lugia <- pokemons %>% filter(Name == 'Lugia')
pokemons_nl_sg <- pokemons %>% filter(Legendary == FALSE & Generation == lugia$Generation)
fast_pok <- pokemons_nl_sg %>% filter(Speed >= lugia$Speed)
off_pok <- pokemons_nl_sg %>% filter(Attack >= lugia$Attack)
def_pok <- pokemons_nl_sg %>% filter(Defense >= lugia$Defense)
hp_pok <- pokemons_nl_sg %>% filter(HP >= lugia$HP)
sp_off_pok <- pokemons_nl_sg %>% filter(`Sp. Atk` >= lugia$`Sp. Atk`)
sp_def_pok <- pokemons_nl_sg %>% filter(`Sp. Def` >= lugia$`Sp. Def`)

#Source used to intersect dataframes
#https://dplyr.tidyverse.org/reference/setops.html

#We know that Lugia is of type flying and psychic so we search for type that are strong against that.
pokemon_ws <- read_csv("data/pokemon_ws.csv")
effective_type <- pokemon_ws[pokemon_ws %>% select(lugia$`Type 1`) == 2 | pokemon_ws %>% select(lugia$`Type 2`) == 2,]$Attacking

#Now that we have the type effective against Lugia, we can retrieve the pokemons that have those types.
#We know by looking into the data that Lugia has high scores in special defense, defense and speed. With those caracteristics, it is more unlikely to find pokemons that will surpass Lugia, which is why we will intersect the related dataframes at the end.
effective_pokemons <- pokemons %>% 
  filter(`Type 1` %in% effective_type | `Type 2` %in% effective_type) %>% #We get the pokemons with at least one effective type
  intersect(pokemons_nl_sg) %>% #We keep only the non legendary ones
  intersect(off_pok) %>% #We keep only those who outbest lugia in attack
  intersect(sp_off_pok) %>% #Same here with special attack
  intersect(fast_pok) #Same here with speed

best_pokemon <- effective_pokemons %>% 
  filter(Attack == max(effective_pokemons$Attack)) #We keep only the one with the best attack score.
```

`r best_pokemon$Name` semble être le meilleur choix pour défaire Lugia.

| | __`r lugia$Name`__ | __`r best_pokemon$Name`__ |
|-----|----------------|-----------------------|
| __Attaque__ | `r lugia$Attack` | `r best_pokemon$Attack` |
| __Défense__ | `r lugia$Defense` | `r best_pokemon$Defense` |
| __Type 1__ | `r lugia %>% select("Type 1")` | `r best_pokemon %>% select("Type 1")` |
| __Type 2__ | `r lugia %>% select("Type 2")` | `r best_pokemon %>% select("Type 2")` |
| __Attaque spéciale__ | `r lugia %>% select("Sp. Atk")` | `r best_pokemon %>% select("Sp. Atk")` |
| __Défense spéciale__ | `r lugia %>% select("Sp. Def")` | `r best_pokemon %>% select("Sp. Def")` |
| __Vitesse__ | `r lugia$Speed` | `r best_pokemon$Speed` |
| __Point de vie__ | `r lugia$HP` | `r best_pokemon$HP` |

En effet, ce pokémon non légendaire possède non seulement des types efficaces offensivement contre Lugia, mais il possède également de bonnes caractéristiques.